Inventaris van het archief van de Staatscommissie inzake Bodemprijzen, Productiekosten en Opbrengsten van Producten in de Landbouw (Staatscommissie Deckers / Ebels), 1927-1933
Nationaal Archief, Den Haag
Staatscommissie inzake Bodemprijzen, Productiekosten en Productieopbrengsten van Produkten in de Landbouw (Commissie Deckers / Ebels)
Cie. Deckers / Ebels
1927-1933
L209
0.50 meter; 24 inventarisnummers.
Normale geschreven, getypte en gedrukte documenten, geen bijzondere handschriften.
Nationaal Archief, Den Haag
Staatscommissie inzake Bodemprijzen, Productiekosten en Opbrengsten van producten in de Landbouw (Staatscommissie Deckers/Ebels), 1927-1933
Het archief van de Staatscommissie inzake Bodemprijzen etc. bevat stukken van algemene aard zoals correspondentie en notulen van vergaderingen, stukken betreffende de organisatie en conceptrapporten en rapporten van de verschillende subcommissies die voor deze staatscommissie gewerkt hebben.
Archiefvorming
Geschiedenis van de archiefvormer
Bij Koninklijk Besluit van 15 december 1927 no. 34 werd een staatscommissie ingesteld, die de volgende twee opdrachten diende te onderzoeken:
of en zo ja, in hoeverre en door welke oorzaken in de land- en tuinbouw een wanverhouding bestaat tussen de bodemprijzen en productiekosten enerzijds en de opbrengst van de producten anderzijds
of en zo ja, in hoeverre het mogelijk is in die verhouding verbetering te brengen.
De staatscommissie werd bij Koninklijk Besluit van 14 november 1932 no. 27 ontheven van de tweede opdracht. De staatscommissie bracht in 1933 haar verslag uit. Bij Koninklijk Besluit van 11 augustus 1933 no. 2 werd de staatscommissie ontbonden.
De staatscommissie bestond uit leden van de Staten-Generaal, inspecteurs van de landbouw en de directe belastingen, een hoofdcommies van de Directie van de Landbouw, de directeur van de R.K. Landbouwwinterschool in Roermond, de directeur van de Coöperatieve Centrale Landbouwboekhouding in Leeuwarden, de secretaris van de Christelijke Boeren- en Tuindersbond, de voorzitter van het Centraal Bureau der Tuinbouwveilingen, de secretaris van de Algemene Nederlandse Zuivelbond, de secretaris van het Koninklijk Nederlands Landbouw-Comité en een hoogleraar van de Landbouwhogeschool in Wageningen. Later, in 1929, werd de secretaris van de Noord Brabantse Christelijke Boerenbond lid van de staatscommissie. Voorzitter was mr. dr. L.N. Deckers, minister van Defensie. Hij werd in 1929 opgevolgd door F.E.H. Ebels, lid van de Tweede Kamer. Tot secretarissen werden benoemd mr. H.A.M. van Haastert, adjunct-secretaris van de Algemene R.K. Landbouw-Bedrijfsraad, en mr. D.G.W. Spitzen, hoofdcommies van de Directie van de Landbouw. De laatste werd in 1931 opgevolgd door mr. H.J.J. Scholtens, hoofdcommies bij de Directie van de Landbouw. Van Haastert werd in 1931 als secretaris opgevolgd door ir. J. Wind, directeur van de Christelijke Landbouwwinterschool in Ambt-Hardenberg. Wind was sedert 1 juli 1930 verbonden aan de staatscommissie als toegevoegd rapporteur.
Geschiedenis van het archiefbeheer
De verwerving van het archief
Overbrenging van een overheidsarchief
Inhoud en structuur van het archief
2.11
Selectie en vernietiging
Er zijn geen archiefbescheiden vernietigd.
Aanwijzingen voor de gebruiker
Openbaarheidsbeperkingen
Volledig openbaar.
Materiële beperkingen
Aanvraaginstructie
Openbare archiefstukken kunnen online worden aangevraagd en gereserveerd. U kunt dit ook via de terminals in de studiezaal van het Nationaal Archief doen. Om te kunnen reserveren dient u de volgende stappen te volgen:
U maakt een profiel aan op www.gahetna.nl, en logt vervolgens in
Via de archiefinventaris (alleen de beschrijvingen met rode nummers) selecteert u het gewenste archiefstuk door op de knop 'Reserveren' te klikken
In het volgende scherm geeft u aan op welke dag u het archiefstuk wilt inzien
Indien u zich bevindt in de studiezaal en een tafelnummer heeft ontvangen kunt u dit nummer vermelden. Als u geen tafelnummer heeft kunt u tafelnummer 777 laten staan
Vervolgens bevestigt u uw reservering door deze te versturen.
Verwant materiaal
Beschikbaarheid van kopieën
Beschrijving van de series en archiefbestanddelen
- ALGEMEEN
  - Notulen van de vergaderingen van de staatscommissie, 1927-1932.; 1; 1 omslag
  - Agenda's van ingekomen en uitgaande stukken, 1927-1933.; 2; 1 omslag
  - Correspondentie, 1927-1933.; 3; 1 omslag
  - Verslag van de staatscommissie, met correspondentie betreffende het verkrijgen van een machtiging tot publicatie van het verslag, 1933.; 4; 1 pak
- ORGANISATIE
  - Stukken betreffende de benoeming van commissieleden, wijzigingen in de samenstelling en taak en ontbinding van de staatscommissie, 1927-1933.; 5; 1 omslag
  - Stukken betreffende de benoeming en het ontslag van arbeidscontractanten, 1930-1933.; 6; 1 omslag
- SUBCOMMISSIES EN DEELONDERZOEKEN
  - Stukken van de subcommissie indexcijfers, 1928-1930; 7-8; 2 omslagen
    - Notulen, 1928-1930., 7
    - Rapport, [1930]., 8
  - Stukken van de subcommissie type-bedrijven, 1928.; 9-11; 2 omslagen
    - Notulen, 1928., 9
    - Correspondentie, 1928., 10
    - Concept-rapport, 1928., 11
  - Stukken van de subcommissie objectieve norm, 1928-1930.; 12-13; 1 pak en 1 omslag
    - Notulen met bijlagen, 1928., 12; 1 omslag
    - Rapport, 1930., 13
  - Rapport met samenvattingen van de bevindingen van de subcommissies indexcijfers, type-bedrijven en objectieve norm, met aanvullingen, 1930.; 14; 1 omslag
  - Concept-rapport over electriciteitstarieven, met correspondentie, 1930.; 15; 1 pak
  - Concept-rapport "Onderzoek naar de financieele resultaten van het landbouwbedrijf", met schriftelijke reacties op het concept, 1931.; 16; 1 pak
  - Concept-rapport "De verkoop- en afzetmethoden van eenige belangrijke landbouwproducten", met correspondentie, 1930-1931.; 17; 1 omslag
  - Rapport over belastingen die van belang zijn voor land- en tuinbouw, met correspondentie, 1930-1931.; 18; 1 omslag
  - Rapport over telefoontarieven, met correspondentie, 1930-1931.; 19; 1 omslag
  - Stukken betreffende het onderzoek naar de tarieven van het vervoer en transport, 1930.; 20; 1 omslag
  - Correspondentie betreffende de waterleidingtarieven, 1930.; 21; 1 omslag
  - Rapport van dr. ir. W. van Konijnenburg over "De organisatie van een statistisch-economische voorlichting van ingelanden", met correspondentie, 1930-1932.; 22; 1 omslag
  - Documentatie en verslagen over de economische situatie van de landbouw in het buitenland, door de staatscommissie aangevraagd en ontvangen, [jaren twintig]-1931.; 23; 1 pak
  - Stukken betreffende beschouwingen over economische wanverhoudingen in de landbouw en de aan de staatscommissie verleende opdracht door commissieleden en de pers, 1927-1928.; 24; 1 omslag